【裁判字號】    97,訴,1453
【裁判日期】    971027
【裁判案由】    毒品危害防制條例
【裁判全文】
臺灣基隆地方法院刑事判決              97年度訴字第1453號
公  訴  人  臺灣基隆地方法院檢察署檢察官
被      告  甲○○
上列被告因違反毒品危害防制條例案件，經檢察官提起公訴（97
年度撤緩毒偵字第39號），因被告所犯為死刑、無期徒刑、最輕
本刑為3 年以上有期徒刑或高等法院管轄第一審案件以外之罪，
且於準備程序進行中，被告先就被訴事實為有罪之陳述，經本院
合議庭裁定進行簡式審判程序，判決如下：
    主  文
甲○○施用第一級毒品，累犯，處有期徒刑柒月；又施用第二級
毒品，累犯，處有期徒刑月，扣案之第二級毒品安非他命（毛
重合計貳公克）沒收銷燬之，上開毒品之包裝袋貳只及扣案之玻
璃球吸食器壹只，均沒收之。應執行有期徒刑捌月；扣案之第二
級毒品安非他命（毛重合計貳公克）沒收銷燬之，上開毒品之包
裝袋貳只及扣案之玻璃球吸食器壹只，均沒收之。
    事  實
一、甲○○前因施用毒品案件，經2 次觀察、勒戒後，均認無繼
    續施用毒品之傾向，先後於民國90年7 月1 日及93年3 月22
    日執行完畢釋放，並經臺灣基隆地方法院檢察署檢察官及國
    防部南部地方軍事法院檢察署檢察官分別以90年度偵緝字第
    130 號、92年度偵字第78792 號不起訴處分；復因施用第一
    級毒品案件，經本院以94年度訴字第427 號判決判處有期徒
    刑6 月確定，於94年8 月9 日因易科罰金執行完畢。
二、詎甲○○仍未戒除毒癮惡習，於96年7 月27日凌晨3 、4 時
    許，在位於臺北縣瑞芳鎮○○路32之3 號2 樓居所，以將第
    一級毒品海洛因摻入香菸內點燃吸食之方式，施用第一級毒
    品；復另行起意，於同日上午7 、8 時許，在上址居所，以
    將第二級毒品安非他命置放於玻璃球吸食器內，下以火燒烤
    後，吸食所生煙霧之方式，施用第二級毒品。嗣於96年7 月
    27日下午2 時25分許，在基隆市○○區○○路168 號前為警
    查獲，並扣得甲○○持有之第二級毒品安非他命2 包（毛重
    合計2 公克）及其所有供施用第二級毒品犯罪所用之玻璃球
    吸食器1 只，另經警採集其尿液送驗後，始悉上情。
三、案經基隆市警察局第二分局報請臺灣基隆地方法院檢察署檢
    察官偵查後為緩起訴處分，嗣經撤銷緩起訴處分而提起公訴
    。
    理  由
壹、程序事項
    被告甲○○所犯者非為死刑、無期徒刑、最輕本刑為3 年以
    上有期徒刑之罪或高等法院管轄第一審案件，其於準備程序
    進行中，先就被訴事實為有罪之陳述，經告知其簡式審判程
    序之旨，並聽取公訴人、被告之意見後，本院合議庭依刑事
    訴訟法第273 條之1 第1 項之規定，裁定由受命法官獨任以
    簡式審判程序進行本案之審理。
貳、實體事項
一、事實認定部分
    上開事實，業據被告於本院審理時坦承不諱，且被告為警查
    獲後，採集之尿液檢體經送臺灣尖端先進生技醫藥股份有限
    公司檢驗，確呈海洛因代謝物嗎啡、可待因及安非他命類之
    陽性檢驗結果，此有該公司96年8 月3 日出具之濫用藥物檢
    驗報告及基隆市警察局第二分局偵辦毒品案件尿液檢體對照
    表附卷可稽，又扣案之透明結晶體2 包（毛重合計2 公克）
    ，經初步鑑驗後，均含有第二級毒品安非他命之成分，此有
    基隆市警察局第二分局查獲涉嫌毒品危害防制條例毒品初步
    鑑驗報告單及初步鑑驗結果照片在卷供參，另有玻璃球吸食
    器1 只扣案可佐，足認被告之自白與事實相符，本件事證明
    確，被告犯行應堪認定。
二、論罪科刑部分
（一）被告前因施用毒品案件，經觀察、勒戒後，於93年3 月22
      日執行完畢釋放，有臺灣高等法院被告前案紀錄表在卷可
      稽，其經觀察、勒戒執行完畢釋放後，5 年內再行施用第
      一、二級毒品，核其所為，係犯毒品危害防制條例第10條
      第1 、2 項之施用第一、二級毒品罪。被告持有第一、二
      級毒品以供施用，持有之低度行為應為施用之高度行為所
      吸收，均不另論罪。
（二）被告所為施用第一、二級毒品之行為，犯意各別，所犯為
      構成要件相異之罪，應予分論併罰。
（三）被告曾受如事實欄所載之徒刑執行完畢，此有臺灣高等法
      院被告前案紀錄表在卷可稽，其受徒刑之執行完畢，再行
      施用第一、二級毒品，係於5 年以內故意再犯本件有期徒
      刑以上之罪，為累犯，均應依刑法第47條第1 項之規定加
      重其刑。
（四）爰審酌被告經觀察、勒戒，並經刑罰矯治後，竟未戒除毒
      癮之惡習，而再三施用毒品，顯認缺乏戒斷決心，然其所
      為僅屬戕害自身之行為，未侵犯其他法益，且於本院審理
      時坦認犯行，犯後態度尚屬良好等一切情狀，分別量處如
      主文所示之刑，並依法定其應執行之刑。
（五）又按查獲之第一、二級毒品，不問屬於犯人與否，均沒收
      銷燬之，毒品危害防制條例第18條第1 項前段定有明文，
      本件扣案之第二級毒品安非他命（毛重合計2 公克），應
      依首揭規定沒收銷燬之；又上開毒品之包裝袋2 只，均為
      被告所有供持有第二級毒品犯罪所用之物，另扣案之玻璃
      球吸食器1 只（為圓形透明玻璃球1 只，一端連結圓柱狀
      空心管，非專供施用毒品之器具，業經本院當庭勘驗屬實
      ），為被告所有供施用第二級毒品犯罪所用之物，已據被
      告供承在卷，均應依刑法第38條第1 項第2 款之規定宣告
      沒收之。
據上論斷，應依刑事訴訟法第273 條之1 第1 項、第299 條第1
項前段，毒品危害防制條例第10條第1 項、第2 項、第23條第2
項、第18條第1 項前段，刑法第11條前段、第47條第1 項、第38
條第1 項第2 款、第51條第5 款，判決如主文。
本案經檢察官乙○○到庭執行職務。
中    華    民    國    97    年    10    月    27    日
                  刑事第二庭法    官  邰婉玲
以上正本證明與原本無異。
如不服本判決應於收受本判決後10日內向本院提出上訴書狀，其
未敘述上訴理由者，並得於提起上訴後10日內向本院補提理由書
狀（均須按他造當事人之人數附繕本）「切勿逕送上級法院」。
中    華    民    國    97    年    10    月    27    日
                            書 記 官  彭筠凱
附錄所犯法條：
毒品危害防制條例第10條
施用第一級毒品者，處 6 月以上 5 年以下有期徒刑。
施用第二級毒品者，處 3 年以下有期徒刑。


司法院資訊處製作；財團法人民間司法改革基金會備份。
